【裁判字號】    97,訴,839
【裁判日期】    971017
【裁判案由】    毒品危害防制條例
【裁判全文】
臺灣桃園地方法院刑事判決               97年度訴字第839號
公  訴  人  臺灣桃園地方法院檢察署檢察官
被      告  甲○○
                     (現另案於臺灣桃園監獄執行中）
上列被告因違反毒品危害防制條例案件，經檢察官提起公訴（97
年度毒偵字第1327號），被告於準備程序中就被訴事實為有罪之
陳述，經本院合議庭評議後裁定由受命法官獨任改行簡式審判程
序審理，判決如下：
    主  文
甲○○施用第一級毒品，累犯，處有期徒刑捌月，扣案之第一級
毒品海洛因貳包（合計淨重零點肆玖公克）均沒收銷毀之，扣案
之電子磅秤壹個沒收之；又施用第二級毒品，累犯，處有期徒刑
陸月，扣案之第二級毒品甲基安非他命貳包（驗餘合計淨重共伍
點柒貳零伍公克）均沒收銷毀之，扣案之甲基安非他命包裝袋貳
個、黑色小皮包壹個、電子磅秤壹個均沒收之。應執行有期徒拾
壹月，扣案之第一級毒品海洛因貳包（合計淨重零點肆玖公克）
及第二級毒品甲基安非他命貳包（驗餘合計淨重共伍點柒貳零伍
公克）均沒收銷燬之。扣案之甲基安非他命包裝袋貳個、黑色小
皮包壹個、電子磅秤壹個均沒收之。
    事  實
一、甲○○前因施用毒品案件，經本院於民國93年11月23日以93
    年度毒聲字第1172號裁定送觀察、勒戒後，認有繼續施用毒
    品之傾向，復經本院於93年11月23日以93年度毒聲字第1602
    號裁定令入戒治處所施以強制戒治，於94年6月29 日執行完
    畢釋放，並經臺灣桃園地方法院檢察署檢察官於94年7 月21
    日以94年度戒毒偵字第317 號為不起訴處分確定。又因違反
    藥事法案件，經臺灣高等法院於92年5月13日以92 年度上訴
    字第14號判決判處有期徒刑2年確定，於95年12月20 日縮短
    刑期執行完畢。猶不知悔改及徹底戒絕，於前開強制戒治執
    行完畢釋放後5 年內，復基於施用第一級毒品海洛因之犯意
    ，於97年3月10日晚上6時許，在其桃園縣大溪鎮○○里○ 鄰
    ○○街83巷6弄21 號住處，以將第一級毒品海洛因摻入香菸
    內點火燃燒使之產生煙霧後加以吸食之方式，非法施用第一
    級毒品海洛因1 次；另基於施用第二級毒品甲基安非他命之
    犯意，於97年3月10日晚上10時許，在桃園市○○街39 號友
    人李定華（另由檢察官偵辦中）住處，以將第二級毒品甲基
    安非他命放置於玻璃球內以火燒烤使之產生煙霧後加以吸食
    之方式，非法施用第二級毒品甲基安非他命1次。嗣於97年3
    月11日凌晨1時許，在桃園縣桃園市○○街39 號前為警查獲
    ，並扣得第一級毒品海洛因2包（合計淨重0.49 公克，空包
    裝總重0.49公克）、第二級毒品安非他命2 包（驗餘合計淨
    重共5.7205公克）、黑色小皮包1個及電子磅秤1臺，經警採
    集尿液後，送驗結果呈安非他命類及鴉片類陽性反應，始悉
    上情。
二、案經桃園縣政府警察局報告臺灣桃園地方法院檢察署檢察官
    偵查起訴。
    理  由
一、按除被告所犯為死刑、無期徒刑、最輕本刑為3 年以上有期
    徒刑之罪或高等法院管轄第一審案件者外，於第一次審判期
    日前之準備程序進行中，被告先就被訴事實為有罪之陳述時
    ，審判長得告知被告簡式審判程序之旨，並聽取當事人、代
    理人、辯護人及輔佐人之意見後，裁定進行簡式審判程序，
    刑事訴訟法第273條之1第1 項定有明文。經核本案被告甲○
    ○所犯均係死刑、無期徒刑、最輕本刑為3 年以上有期徒刑
    以外之罪，其於準備程序中就被訴事實為有罪之陳述，經法
    官告知簡式審判程序之旨，並聽取公訴人、被告之意見後，
    本院爰依首揭規定，合議裁定由受命法官獨任進行簡式審判
    程序，合先敘明。
二、上開犯罪事實，業據被告甲○○於偵查及本院審理時坦認屬
    實，且被告於97年3月11 日為警查獲後所採集之尿液送臺灣
    檢驗科技股份有限公司鑑定，鑑定結果鴉片類及安非他命類
    均呈陽性反應，有該公司濫用藥物尿液檢驗報告1 份附卷足
    憑，另有扣案之第一級毒品海洛因及第二級安非他命各2 小
    包為證，而扣案之該等物品，經鑑定結果，認扣案其中之白
    色顆粒及黃色顆粒各1 包，含有第二級毒品甲基安非他命成
    分，有憲兵司令部刑事鑑識中心97年6月3日憲直刑鑑字第09
    70000787號鑑定書1 份在卷可參。是被告自白供述與現有事
    證相符，應堪置信。本案事證已臻明確，被告犯行，洵堪認
    定。
二、按海洛因及甲基安非他命分別係屬毒品危害防制條例所定之
    第一、二級毒品，不得非法施用。被告前開施用毒品海洛因
    及甲基安非他命之犯行，分別係犯毒品危害防制條例第10條
    第1項之施用第一級毒品罪、第10條第2項之施用第二級毒品
    罪。被告為供施用而分別持有第一級毒品海洛因及第二級毒
    品甲基安非他命之低度行為，均應為施用毒品之高度行為所
    吸收，不另論處。被告所犯施用第一級毒品罪及施用第二級
    毒品罪二者間，其犯意各別，行為互殊，應予分論併罰。又
    被告因違反藥事法案件，經臺灣高等法院於92年5月13 日以
    92年度上訴字第14號判決判處有期徒刑2年確定，於95年12
    月20日縮短刑期執行完畢等情，此有臺灣高等法院被告前案
    紀錄表1份在卷可稽，被告前受有期徒刑之執行完畢後，5年
    以內故意再犯有期徒刑以上之前開2 罪，均為累犯，應依刑
    法第47條第1 項之規定，加重其刑。爰審酌被告前已有施用
    毒品前科，於本件案另行施用第一、二級毒品，顯見其意志
    不堅，無視於毒品對於自身健康之嚴重傷害及國家對於杜絕
    毒品犯罪之禁令，惟因施用毒品本身係屬自戕行為，對於社
    會所產生之潛在危害性尚屬輕微，且被告犯罪後業經坦承犯
    行，犯後態度尚稱良好等一切情狀，分別量處如主文所示之
    刑，並且參酌行刑累進處遇條例第19條規定，定應執行有期
    徒刑11月，用茲鼓勵被告自新而不再犯。
三、扣案之第一級毒品海洛因2包（合計淨重0.49 公克），乃經
    檢驗出有第一級毒品海洛因成分，及扣案之甲基安非他命2
    包（白色顆粒1包驗餘淨重5.4235公克；黃色顆粒1包驗餘淨
    重0.2970公克，驗餘合計淨重共5.7205公克），係查獲之第
    一級、第二級毒品，不問是否屬於犯人所有，均應依毒品危
    害防制條例第18條第1 項前段之規定，諭知沒收銷燬之。又
    扣案包裝上開第二級毒品所用之包裝袋2個及黑色小皮包1個
    ，係被告所有，供作為毒品外包裝之用，有防止毒品甲基安
    非他命裸露、逸出及潮濕之功用，並便於分裝、攜帶、販賣
    毒品所用之物，為供被告施用第二級毒品所用之物，均應刑
    法第38條第1項第2款規定宣告沒收之；至於扣案之第一級海
    洛因2包為李定華所有，業經被告陳述明確（見本院卷97 年
    10月3 日簡式審判筆錄），核與李定華於警詢之陳述相符（
    見偵卷第27頁），是扣案包裝上開第一級毒品所用之包裝袋
    2個即非被告所有，自無庸宣告沒收之。另扣案之電子秤1臺
    為被告所有，且或為供其施用第一級毒品海洛因，或為供其
    施用第二級毒品甲基安非他命秤量所用之物，業經被告供明
    在卷（見上揭審判筆錄），亦依刑法第38條第1項第2款規定
    宣告沒收之。
據上論斷，應依刑事訴訟法第273條之1第1項、第299條第1 項前
段，毒品危害防制條例第10條第1項、第2項、第18條第1 項前段
、第19條第1項，刑法第11條、第47條第1項、第51條第5 款、第
38條第1項第2 款，判決如主文。
中    華    民    國    97    年    10    月    17    日
                  刑事第十一庭    法  官  汪曉君
上正本證明與原本無異。
如不服本判決，應於收受送達後10日內向本院提出上訴書狀（應
附繕本）。其未敘述上訴理由，應於上訴期間屆滿後20日內補提
理由書狀於本院，上訴於臺灣高等法院。
                                  書記官  林怡君
中    華    民    國    97    年    10    月    17    日
附錄論罪科刑法條：
毒品危害防制條例第10條：
施用第一級毒品者，處 6 月以上 5 年以下有期徒刑。
施用第二級毒品者，處 3 年以下有期徒刑。


司法院資訊處製作；財團法人民間司法改革基金會備份。
